臺灣臺北地方法院刑事裁定
111年度撤緩字第31號
聲  請  人  臺灣臺北地方檢察署檢察官
受  刑  人  黃銘照



上列聲請人因受刑人犯偽造文書案件（臺灣臺中地方法院108年
度訴字第638號），聲請撤銷緩刑之宣告（111年度執聲字第327
號），本院裁定如下：
    主  文
黃銘照之緩刑宣告撤銷。
    理  由
一、聲請意旨略稱：受刑人黃銘照因犯偽造文書案件，經臺灣臺
    中地方法院於民國109年2月18日以108年度訴字第638號判決
    判處有期徒刑5月（共3罪），應執行有期徒刑1年，緩刑2年
    ，並應依調解程序筆錄所載內容支付損害賠償，嗣於109年4
    月6日確定在案。惟經被害人具狀表示受刑人未依約履行，
    且距判決所示履行期間已有相當差距，顯見受刑人違反緩刑
    條件所設負擔之情節應屬重大，爰依法聲請撤銷其緩刑之宣
    告等語。
二、按緩刑宣告，得斟酌情形，命犯罪行為人向被害人支付相當
    數額之財產或非財產上之損害賠償；又受緩刑之宣告違反第
    74條第2項第1款至第8款所定負擔情節重大，足認原宣告之
    緩刑難收其預期效果，而有執行刑罰之必要者，得撤銷其宣
    告，刑法第74條第2項第3款、第75條之1第1項第4款分別定
    有明文。上開規定係採用裁量撤銷主義，賦予法院撤銷與否
    之權限，特於該條第1項規定實質要件為「足認原宣告之緩
    刑難收其預期效果，而有執行刑罰之必要」，供作審認之標
    準。而所謂違反第74條第2項第1款至第8款所定負擔「情節
    重大」者，當從受刑人自始是否真心願意接受緩刑所附之負
    擔，或於緩刑期間中是否顯有履行負擔之可能而隱匿或處分
    其財產、故意不履行、無正當事由拒絕履行或顯有逃匿之虞
    等情事而言，考量受刑人未履行條件情形，與被害人所受損
    害間，依比例原則綜合衡酌原宣告之緩刑是否難收其預期之
    效果，而有撤銷緩刑執行刑罰之必要。又按緩刑之宣告應撤
    銷者，由受刑人所在地或其最後住所地之地方法院檢察官聲
    請該法院裁定之，刑事訴訟法第476條定有明文。受刑人之
    戶籍設於新北市○○區○○○街00號3樓，有個人戶籍資料查詢結
    果可佐，受刑人最後住所地係在本院管轄區域內，聲請人向
    本院提出本件聲請，於法要無不合，先予敘明。
三、經查：
㈠、受刑人黃銘照前因偽造文書罪案件，經臺灣臺中地方法院於1
    09年2月18日以108年度訴字第638號判決判處有期徒刑5月（
    共3罪），應執行有期徒刑1年，緩刑2年，並應依該院109年
    度中司移民調字第9號調解程序筆錄所載內容，即於109年4
    月15日前給付告訴人蔡維倧新臺幣（下同）50萬元，餘款1,
    792,400元則應於109年12月31日前給付完成，嗣於109年4月
    6日確定在案，緩刑期間自109年4月6日至111年4月5日止等
    情，有上開判決書、臺灣臺中地方法院調解程序筆錄及臺灣
    高等法院被告前案紀錄表各1份在卷可稽。
㈡、依前所述，上開確定判決係依受刑人與告訴人雙方合意之調
    解內容，命受刑人支付損害賠償予告訴人，足認上開判決附
    表(即臺灣臺中地方法院109年度司中司移民調字第9號調解
    筆錄內容)所示賠償之金額及給付方式，應係被告衡酌自身
    經濟能力及告訴人所受損害等節，同意負擔之賠償條件，則
    受刑人自應依約履行，賠償告訴人所受損害。
㈢、惟受刑人於判決確定後，均未按期履行上開賠償義務，告訴
    人遂於110年12月14日以受刑人未履行任何賠償義務向臺中
    地檢署聲請撤銷緩刑等語；復經臺中地檢署檢察官通知受刑
    人於110年12月28日及111年1月20日到案訊問時，受刑人均
    未如期到庭，僅曾於111年1月12日致電臺中地檢署表示會在
    111年2月8日前將款項還給被害人，並攜帶單據到署等語，
    有公務電話紀錄1紙在卷可稽，然被告仍未遵期於111年2月8
    日履行上開賠償義務，亦未到署說明等情，經本院調閱上開
    案件執行卷宗查閱屬實。另受刑人雖於111年3月7日於電話
    中先表示：我雖然還沒履行賠償金，但我確定10天我簽約賣
    房子後即會有錢賠償告訴人等語，然經要求其提供相關證明
    文件後，復改稱：我是要把我持有的高豐會公司25%股權賣
    掉，我就會有錢進來，而本來該公司是111年2月8日要開會
    ，但因為疫情改為111年3月17日開會，所以我的錢在翌日就
    可以進來等語，有本院公務電話紀錄2份在卷可稽。顯見被
    告對於其賠償告訴人之資金來源說詞反覆，且一再無故拖延
    履行期間，實已無從再預期受刑人猶能恪遵該判決所定之負
    擔，而得以確保上開緩刑賠償條件之履行。
㈣、本院審酌緩刑負擔係原判決為使受刑人從中記取教訓、警惕
    自省而給予自新機會之條件，然受刑人未曾履行緩刑負擔，
    且一再虛捏履行期限，以各項理由拖延付款，足見受刑人無
    視此一緩刑所定負擔之效力，而有故意不履行及無正當事由
    拒絕履行等情，違反所定負擔情節自屬重大，且無從再預期
    受刑人將會恪遵相關法令規定，從而，本院認原宣告之緩刑
    難收其預期效果，而有執行刑罰之必要，是聲請人依刑法第
    75條之1第1項第4款之規定聲請撤銷緩刑之宣告，核無不合
    ，應予准許。
四、依刑事訴訟法第476條，刑法第75條之1第1項第2款，裁定如
    主文。
中　　華　　民　　國　　111 　年　　3 　　月　　9　　日
 　　　　　　　　 刑事第十四庭  法　官　陳翌欣
上正本證明與原本無異。
如不服本裁定，應於裁定送達後5日內向本院提出抗告狀。因疫
情而遲誤不變期間，得向法院聲請回復原狀。
                                書記官  劉亭均
中　　華　　民　　國　　111 　年　　3 　　月　　9 　　日